【裁判字號】    97,訴,565
【裁判日期】    970527
【裁判案由】    毒品危害防制條例
【裁判全文】
臺灣板橋地方法院刑事判決               97年度訴字第565號
公  訴  人  臺灣板橋地方法院檢察署檢察官
被      告  乙○○
                    （另案於臺灣桃園女子監獄執行）
上列被告因違反毒品危害防制條例案件，經檢察官提起公訴（96
年度偵字第12343號），本院判決如下：
    主  文
乙○○犯如附表各編號主文欄所示之罪，分別處如附表各編號主
文欄所示之刑，應執行有期徒刑壹年捌月。
    事  實
一、乙○○前因施用毒品案件，經本院以九十三年度簡字第三四
    二七號判決判處有期徒刑六月確定；又因違反槍砲彈藥刀械
    管制條例及施用毒品案件，經本院分別以九十四年度訴字第
    一０五三號、九十四年度簡字第二二０五號判決判處有期徒
    刑三月（併科罰金新臺幣六千元）、六月，並以九十四年度
    聲字第二０七五號裁定定應執行刑有期徒刑七月後，有期徒
    刑部分與前述九十三年度簡字第三四二七號判決所宣告之有
    期徒刑六月接續執行，於民國九十五年二月二十六日縮短刑
    期執行完畢。詎猶不知悔改，其明知海洛因、甲基安非他命
    分屬毒品危害防制條例所列管之第一級、第二級毒品，不得
    轉讓、持有，竟先於九十六年五月十八日某時，基於轉讓海
    洛因之犯意，在臺北縣樹林市○○街九號四樓住處，無償轉
    讓些許海洛因（淨重未逾零點一公克）予友人丙○○。其再
    基於轉讓海洛因、甲基安非他命之犯意，於九十六年五月二
    十六日上午六時三十分許，在相同處所，同時將些許海洛因
    、甲基安非他命（淨重均未逾零點一公克）無償轉讓予丙○
    ○。丙○○當場施用完畢後，旋於上址為警查獲，經丙○○
    供述其毒品來源，始知悉上情。
二、案經臺北縣政府警察局板橋分局移送臺灣板橋地方法院檢察
    署檢察官偵查起訴。
    理  由
壹、證據能力方面：
一、按被告以外之人於審判外之言詞或書面陳述，除法律有規定
    者外，不得作為證據，刑事訴訟法第一百五十九條第一項固
    有明定。惟被告以外之人於審判外之陳述，雖不符同法第一
    百五十九條之一至之四規定，但經當事人於審判程序同意作
    為證據，法院審酌該言詞陳述或書面作成時之情況，認為適
    當者，亦得為證據，且當事人、辯護人於法院調查證據時，
    知有第一百五十九條第一項不得為證據之情形，而未於言詞
    辯論終結前聲明異議者，視為有前項之同意，此亦據刑事訴
    訟法第一百五十九條之五規定甚明。
二、本案判決所引用之被告乙○○以外之人於審判外之陳述，被
    告於九十七年三月二十日本院準備程序中，已陳稱：對證據
    能力沒有意見，同意引為審判期日調查之證據等語明確，迄
    本院言詞辯論終結前，復未對該等證據之證據能力聲明異議
    。本院審酌該等證據之取得，並無違法不當或證明力明顯過
    低之瑕疵，亦認以之作為證據要屬適當。是以依刑事訴訟法
    第一百五十九條之五之規定，本案判決所引用之被告以外之
    人於審判外之陳述，均有證據能力。
貳、實體方面：
一、上揭犯罪事實，業據被告於本院審理時自白不諱，核與證人
    丙○○於偵查中證述之情節相符（見偵查卷第四十九頁、第
    五十頁），而丙○○於九十六年五月二十六日為警查獲後採
    集之尿液檢體，經送驗確呈嗎啡及甲基安非他命陽性反應，
    足認丙○○確有施用海洛因、甲基安非他命之犯行乙節，另
    有臺灣檢驗科技股份有限公司九十六年六月十二日濫用藥物
    檢驗報告及臺灣板橋地方法院檢察署九十六年度毒偵字第四
    ０五三號起訴書各一份在卷可稽（見偵查卷第四十七頁、第
    六十九頁至第七十一頁）。綜合上開證據，堪認被告於本院
    審理時之自白確與事實相符，堪予採信；其先前於警詢、偵
    查及本院準備程序中否認轉讓毒品予丙○○云云，洵屬卸責
    之虛詞，要無可採。從而本案事證明確，被告犯行堪予認定
    。
二、核被告所為，係犯毒品危害防制條例第八條第一項之轉讓第
    一級毒品罪，及同條第二項之轉讓第二級毒品罪。其為轉讓
    而持有海洛因、甲基安非他命之低度行為，分別為轉讓之高
    度行為所吸收，均不另論罪。被告於九十六年五月二十六日
    同時轉讓些許海洛因、甲基安非他命予丙○○，乃一行為觸
    犯二罪名之想像競合犯，應依刑法第五十五條規定，從情節
    較重之轉讓第一級毒品罪處斷。再查被告前因施用毒品案件
    ，經本院以九十三年度簡字第三四二七號判決判處有期徒刑
    六月確定；又因違反槍砲彈藥刀械管制條例及施用毒品案件
    ，經本院分別以九十四年度訴字第一０五三號、九十四年度
    簡字第二二０五號判決判處有期徒刑三月（併科罰金新臺幣
    六千元）、六月，並以九十四年度聲字第二０七五號裁定定
    應執行刑有期徒刑七月後，有期徒刑部分與前述九十三年度
    簡字第三四二七號判決所宣告之有期徒刑六月接續執行，於
    九十五年二月二十六日縮短刑期執行完畢等情，有臺灣高等
    法院被告前案紀錄表一份在卷可考，其受有期徒刑之執行完
    畢，五年內故意再犯本件有期徒刑以上之二罪，均為累犯，
    皆應依法加重其刑。至於被告所轉讓予丙○○之海洛因、甲
    基安非他命數量，均未逾行政院依法發布之「轉讓持有毒品
    加重其刑之數量標準」，自無庸依毒品危害防制條例第八條
    第六項之規定加重其刑。被告先後二次轉讓海洛因之犯行，
    時間相隔已逾一星期，並不具備時間、空間之密接性，二者
    犯意各別，行為互殊，應分論併罰；起訴書認被告二次轉讓
    第一級毒品之犯行屬接續犯，應論以包括一罪，並與轉讓第
    二級毒品罪分論併罰云云，容有誤會。爰審酌被告素行非端
    ，其轉讓毒品供人施用，戕害他人身心健康，惟轉讓之毒品
    數量非鉅，兼以坦承犯行之犯後態度等一切情狀，分別量處
    如主文所示之刑，並定其應執行刑。扣案之海洛因三包（合
    計淨重零點六九公克）、甲基安非他命五小包（合計毛重四
    點三二公克）、電子磅秤一臺、安非他命吸食器一組、注射
    針筒六枝、分裝裝二大包及海洛因殘渣袋八個等物，均與被
    告本案轉讓毒品之犯行無關，業據被告於本院審理時供陳在
    卷，核與證人丙○○於偵查中所述之情節相符，依最高法院
    九十四年度臺上字第五九八四號判決揭櫫之意旨，本院自無
    從依檢察官之聲請，將前述扣案物品分別諭知沒收銷燬或沒
    收。
三、末按無償轉讓甲基安非他命所為，係犯毒品危害防制條例第
    八條第二項之轉讓第二級毒品罪，業據最高法院多數判決所
    採認（九十六年度臺上字第七六三六號、第七三七四號、第
    七一七四號、第六八二三號、第六七二七號、第六四六一號
    、第六一二九號、第六一五六號、第六二二四號、第五九八
    二號等判決參照）。臺灣高等法院暨所屬法院九十四年法律
    座談會刑事類提案第八號之結論，雖認除轉讓第二級毒品之
    數量逾毒品危害防制條例第八條第六項所定數量，應加重其
    刑之情況外，原則上因藥事法第八十三條第一項為後法，且
    為重法，二者因法條競合之結果，應優先適用藥事法處罰，
    然此亦非臺灣高等法院各庭之統一見解（臺灣高等法院九十
    七年度上訴字第一四０七號、九十六年度上更(一)字第七二四
    號、九十六年度上訴字第四九一八號、九十六年度上訴字第
    四九七四號等判決，均認仍應依毒品危害防制條例第八條第
    二項之罪名處斷，可資參考）。本院認立法目的在於確保主
    管機關對於藥物、藥商、藥局等藥事行政管理之藥事法，於
    毒品危害防制條例制訂後縱經修正，亦不致變更甲基安非他
    命以第二級毒品列管之屬性，足認立法者並無意藉藥事法之
    修正，排除以毒品危害防制條例規範此項化學物品之轉讓、
    持有、施用等行為，是以檢察官起訴認被告於九十六年五月
    二十六日轉讓些許甲基安非他命予丙○○之犯行，係犯毒品
    危害防制條例第八條第二項之轉讓第二級毒品罪，於法並無
    不合，此部分不生變更起訴法條之問題，併此指明。
據上論斷，應依刑事訴訟法第二百九十九條第一項前段，毒品危
害防制條例第八條第一項、第二項，刑法第十一條前段、第四十
七條第一項、第五十五條、第五十一條第五款，判決如主文。
本案由檢察官甲○○提起公訴，經檢察官林珮菁到庭執行職務。
中    華    民    國    97    年    5     月    27    日
                  刑事第九庭?審判長法?官  樊季康
                                    法?官  張筱琪
                                    法?官  劉元斐
上列正本證明與原本無異。
如不服本判決，應於判決送達後十日內敘明上訴理由，向本院提
出上訴狀（應附繕本）。
                                    書記官  張懿端
中    華    民    國    97    年    5     月    27    日
附錄本案論罪科刑所引法條
毒品危害防制條例第八條
轉讓第一級毒品者，處一年以上七年以下有期徒刑，得併科新臺
幣一百萬元以下罰金。
轉讓第二級毒品者，處六月以上五年以下有期徒刑，得併科新臺
幣七十萬元以下罰金。
轉讓第三級毒品者，處三年以下有期徒刑，得併科新臺幣三十萬
元以下罰金。
轉讓第四級毒品者，處一年以下有期徒刑，得併科新臺幣十萬元
以下罰金。
前四項之未遂犯罰之。
轉讓毒品達一定數量者，加重其刑至二分之一，其標準由行政院
定之。
附表
┌──┬──────┬──────────┬──────────┐
│編號│犯罪時間    │犯罪行為            │主文                │
├──┼──────┼──────────┼──────────┤
│一  │九十六年五月│被告在臺北縣樹林市文│乙○○轉讓第一級毒品│
│    │十八日某時許│德街九號四樓住處，無│，累犯，處有期徒刑壹│
│    │            │償轉讓些許海洛因（淨│年貳月。            │
│    │            │重未逾零點一公克）予│                    │
│    │            │丙○○。            │                    │
├──┼──────┼──────────┼──────────┤
│二  │九十六年五月│被告在臺北縣樹林市文│乙○○轉讓第一級毒品│
│    │二十六日上午│德街九號四樓住處，同│，累犯，處有期徒刑壹│
│    │六時三十分許│時無償轉讓些許海洛因│年貳月。            │
│    │            │及甲基安非他命（淨重│                    │
│    │            │均未逾零點一公克）予│                    │
│    │            │丙○○。            │                    │
└──┴──────┴──────────┴──────────┘


司法院資訊處製作；財團法人民間司法改革基金會備份。
